【裁判字號】    97,消債更,22
【裁判日期】    980604
【裁判案由】    更生事件
【裁判全文】
臺灣士林地方法院民事裁定            97年度消債更字第22號
債  務  人  甲○○
   主  文
債務人甲○○自中華民國九十八年六月五日下午五時起開始更生
程序。
命司法事務官進行本件更生程序。
    理  由
一、債務人聲請意旨略以：債務人有不能清償債務之情事，前曾
    於民國95年間依照「中華民國銀行公會會員辦理消費金融案
    件無擔保債務協商機制」請求共同協商債務清償方案，並協
    商成立，協商條件為每月還款新臺幣（下同）1 萬318 元。
    惟債務人因中高年齡公司裁員失業後就業困難，無固定工作
    及收入，無法履行協商條件還款以致毀諾。債務人確係因不
    可歸責於己，致履行協商條件顯有重大困難。且債務人無擔
    保或無優先權之債務總額未逾1,200 萬元，復未經法院裁定
    開始清算程序或宣告破產，爰向本院聲請更生等語。
二、按債務人與金融機構協商成立者，不得聲請更生或清算，但
    因不可歸責於己之事由，致履行顯有重大困難者，不在此限
    。本條例施行前，債務人依金融主管機關協調成立之中華民
    國銀行公會會員辦理消費金融案件無擔保債務協商機制與金
    融機構成立之協商，準用前項之規定，消費者債務清理條例
    第151 條第5 項、第6 項分別定有明文。次按，債務人不能
    清償債務或有不能清償之虞，且無擔保或無優先權之債務總
    額未逾新臺幣（下同）1,200 萬元者，於法院裁定開始清算
    程序或宣告破產前，得向法院聲請更生，觀諸消費者債務清
    理條例第3 條、第42條第1 項規定自明。又法院開始更生程
    序之裁定，應載明其年、月、日、時，並即時發生效力。法
    院開始更生或清算程序後，得命司法事務官進行更生或清算
    程序，必要時得選任律師、會計師或其他適當之自然人或法
    人一人為監督人或管理人，復為同條例第45條第1 項、第16
    條所明定。
三、經查，債務人所主張之上開事實，業據提出中華民國銀行公
    會會員辦理消費金融案件無擔保債務協商機制協議書及無擔
    保債務還款計畫影本（見本院卷第61至63頁）、債務人全戶
    戶籍謄本正本（見本院卷第21至22頁）、財團法人金融聯合
    徵信中心當事人綜合信用報告─前置協商專用債權人清冊正
    本（見本院卷第23至27頁）、財政部臺北市國稅局95年度綜
    合所得稅各類所得資料清單正本（見本院卷第30頁）、96年
    度綜稅所得資料查詢影本（見本院卷第64頁）、財政部臺北
    市國稅局財產歸屬資料清單正本（見本院卷第28頁）、勞工
    保險被保險人投保資料表（見本院卷第90頁）等為證，核閱
    屬實，堪認為真正。準此，債務人主張其有不可歸責於己之
    事由，致履行顯有重大困難，堪認為真。復查無債務人有消
    費者債務清理條例第6 條第3 項、第8 條或第46條各款所定
    駁回更生聲請之事由存在，則債務人聲請更生，應屬有據，
    爰裁定如主文。
中    華    民    國    98    年    6     月    4     日
                  民事第二庭  法      官  李瑜娟
上為正本係照原本作成。
本件不得抗告。
中    華    民    國    98    年    6     月    4     日
                              書  記  官  周嫣蘋


司法院資訊處製作；財團法人民間司法改革基金會備份。
